臺灣高等法院花蓮分院刑事判決　　110年度原侵上更一字第1號
上　訴　人
即　被　告　BS000-A108034A（年籍詳卷）
選任辯護人　張照堂律師（法扶律師）
上列上訴人因家暴妨害性自主案件，不服臺灣花蓮地方法院108
年度原侵訴字第22號中華民國109年6月4日第一審判決（起訴案
號：臺灣花蓮地方檢察署108年度偵字第2260號），提起上訴，
經最高法院第一次發回更審，本院判決如下：
    主  文
原判決撤銷。
BS000-A108034A犯強制性交罪，累犯，處有期徒刑肆年拾月。
    犯罪事實
一、代號BS000-A108034A號（真實姓名年籍詳卷，下稱乙男）於
    民國108年3月間為代號BS000-A108034號（真實姓名年籍詳
    卷，下稱甲女）之夫（二人於108年11月25日離婚）。甲女
    於108年3月18日6時20分許，前往乙男父母位在花蓮縣秀林
    鄉住處（地址詳卷，為乙男老家，以下簡稱老家），商談離
    婚事宜，嗣與乙男返回老家附近乙男現住處時（地址詳卷，
    以下簡稱新家），乙男竟基於強制性交之犯意，於同日上午
    10時許，強行將甲女拉進屋內房間，不顧甲女正值生理期，
    違反甲女之意願，以生殖器插入甲女之陰道內，對之強制性
    交得逞，其間乙男曾前往門口取水飲用後，復承前犯意，接
    續以前開方式對甲女為強制性交，致甲女受有頸部4處抓傷
    （2X4公分、3X4公分、2X3公分、2X2公分）、左胸部抓傷（
    3X2公分）、右胸抓傷（1X4公分）、左肩胛抓傷（1X3公分
    ）、右後腰抓傷（1X8公分）、左前臂抓傷（1X4公分）、陰
    部11點鐘方向新淺層表皮撕裂傷（0.1X1公分）等傷害。嗣
    乙男以機車搭載甲女外出用餐後，行經佛教慈濟醫療財團法
    人花蓮慈濟醫院（以下稱慈濟醫院）時，因甲女腹痛至該醫
    院急診，經醫護人員詢問後，甲女告以當日遭強制性交一事
    ，始於醫院內驗傷採檢，復報警而循線查獲。
二、案經甲女訴由花蓮縣警察局新城分局報告臺灣花蓮地方檢察
    署檢察官偵查起訴。
    理    由
甲、程序及證據能力部分：
壹、程序部分：按行政機關、司法機關及軍法機關所製作必須公
    示之文書，不得揭露被害人姓名、出生年月日、住居所及其
    他足資識別被害人身分之資訊，性侵害犯罪防治法第12條第
    2項定有明文。查本案上訴人即被告（下稱被告）乙男係涉
    犯刑法第221條第1項之罪，核屬性侵害犯罪防治法規定之性
    侵害犯罪，本院所製作之本案判決係屬必須公示之文書，揆
    諸上開規定，本判決自不得揭露足資識別被害人甲女之身分
    ，爰依上開規定，於本判決就足資識別其身分之資訊皆予隱
    匿並均以代號稱之。
貳、證據能力部分：
  ㈠按被告以外之人於審判外之陳述，雖不符前4條之規定，而
    經當事人於審判程序同意作為證據，法院審酌該言詞陳述或
    書面陳述作成時之情況，認為適當者，亦得為證據，刑事訴
    訟法第159條之5第1項定有明文。次按被害人、共同被告、
    共同正犯等被告以外之人，在偵查中未經具結之陳述，依通
    常情形，其信用性仍遠高於在警詢等所為之陳述，衡諸其等
    於警詢等所為之陳述，均無須具結，卻於具有「特信性」、
    「必要性」時，即得為證據，若謂該偵查中未經具結之陳述
    ，一概無證據能力，無異反而不如警詢等之陳述，顯然失衡
    。因此，被告以外之人於偵查中未經具結所為之陳述，如與
    警詢等陳述同具有「特信性」、「必要性」時，依「舉輕以
    明重」原則，本於刑事訴訟法第159條之2、第159條之3之同
    一法理，例外認為有證據能力，以彌補法律規定之不足，俾
    應實務需要，方符立法本旨（最高法院103年度台上字第491
    號刑事裁判參照）。查本案告訴人甲女於偵查中雖未命其具
    結，惟證人即被害人甲女於偵查中之證述，係採一問一答方
    式，內容清楚明確，且筆錄亦經其簽名確認筆錄記載無誤，
    未見有何受強暴、脅迫等不正訊問之情形，是以甲女於偵查
    中之供述，應係出於真意，且出於自由意志之陳述，於客觀
    上具有較可信之特別情況，且為證明被告犯罪事實存否所必
    要，且經被告、辯護人同意有證據能力，依上開判決意旨，
    應認有證據能力。
  ㈡本判決所引用下列之非供述證據，與本案犯罪事實具有關聯性
    ，均係執法人員依法取得，亦查無不得作為證據之事由，且均
    踐行證據之調查程序，依法自得作為證據。
乙、實體部分：
壹、認定犯罪事實所憑之證據及理由：
一、訊據被告固坦承有於前揭時、地與甲女發生性行為，惟矢口
    否認有何強制性交犯行，辯稱：伊並未使用強制手段等語。
    辯護人則為被告辯稱：本案甲女證稱本案性侵害時間長達二
    小時，與常理違背。本案發生後被告與甲女尚前往花蓮市區
    用餐，足見二人感情尚未完全破裂，若甲女確受強制性交，
    則無可能如一般夫妻般一同用餐，亦無可能在發生當時未向
    家人、鄰居，甚至在嗣後用餐時向他人求救。被告與告訴人
    在案發當時仍為夫妻，甲女亦自承平日被告性行為時就較為
    粗暴，不能僅因甲女在性行為過程中受傷即認違反意願，二
    人因當下氛圍觸動而發生性行為，亦屬事理之常。本案應考
    量甲女與被告係夫妻，且甲女既表示被告並未毆打，則縱因
    粗暴的性行為導致身體上的傷害，這在兩人性行為中是合理
    並可同意的接受範圍內。甲女就抵達被告家時，是否有其他
    人在場，亦先後有所不一，甲女又稱本案傷害係因被告一直
    親又用咬的，然驗傷診斷證明書並無咬痕傷口之記載，故被
    告應無構成本案罪刑等語。
二、惟查：
  ㈠本案甲女採集棉棒及身體受傷部位等，係由甲女在前開就醫
    時，由慈濟醫院醫師採驗及拍照存證後，檢體由花蓮縣警察
    局新城分局送往內政部警政署刑事警察局鑑驗，鑑定結果為
    ：被害人外陰部棉棒與被害人陰道深部棉棒檢出同一種男性
    Y染色體DNA-STR型別，與被告型別相符，不排除其來自被告
    或與其具同父系血緣關係之人等情，有花蓮縣警察局新城分
    局108年12月19日新警刑字第1080098361號函附之內政部警
    政署刑事警察局108年5月27日刑生字第1080039572號鑑定書
    、花蓮縣警察局新城分局108年7月29日新警刑字第10800917
    22號函附之內政部警政署刑事警察局108年7月9日刑生字第1
    080059452號鑑定書在卷可參（見原審卷第79至83頁、偵卷
    第39至43頁），足見被告供承在前開時、地確有與甲女發生
    性行為一情，要與事實相符，自堪認定。
  ㈡證人即告訴人甲女於偵訊時證稱：「當時他在房間就對我做
    那個事情2次」、「（那個事情是指何事？）性侵。」、「
    （有無後來他帶你去吃東西，還帶你去慈濟急診的事？）對
    ，那天我說我下腹在痛。」、「（當天去慈濟醫院，有無就
    被性侵的事情告訴慈濟醫院，並驗傷？）有。」、「（〈提
    示警卷19、20頁慈濟醫院受理疑似性侵之驗傷單〉這驗傷單
    上之傷害是否都是乙男對你性侵害2次，你抵抗時所受的傷
    ？）對啊。」、「（108年3月18日是否確實是生理期期間？
    ）對啊，有。」等語（見偵卷第35至38頁）。復於原審審理
    時證稱：前幾個月開始稍微有談離婚，伊已經回娘家兩三個
    月，被告喝酒後對性有超乎尋常的需求，就算月事來也要做
    ，有小孩在也不會避諱，被告性行為幾乎都沒有經過伊同意
    。108年3月18日伊有先到老家，再到新家。伊前一天打電話
    給被告父母，跟他們說隔天會過去談離婚事宜。伊過去時姑
    姑說好好談，伊在老家講到7、8點，講完後伊跟被告就到新
    家，被告在新家大門口惹伊、摔伊包包，我們在拉扯，因一
    直靠近大馬路，伊說不要這樣，被告用拖、抱、拉把伊帶到
    房間拉到床邊脫衣服，要為性行為，伊有反抗，那是10點多
    時，剛好那天生理期，被告比較壯，壓住伊頭叫伊口交，並
    用生殖器拍伊臉，伊沒有口交，被告就直接做了，做完後被
    告去門口拿水，伊要穿衣服，被告又把伊衣服脫掉，被告沒
    有打伊，但粗魯的做他想做的事。伊跟被告說肚子餓，要做
    第二次之前伊先順著被告，伊想回家，所以要想方法，被告
    說現在再做一次，就帶伊去花蓮吃東西。之後去吃牛排，伊
    有點吃不下想反胃，後來肚子開始痛就去上廁所，沿路回來
    的路上，快到慈濟醫院時，伊跟被告說可能因為生理期第二
    天，肚子很痛受不了，被告帶伊去醫院掛號後，被告去停車
    ，伊就跟掛號櫃台說剛剛遭到家暴，慈濟社工把伊帶到秘密
    室並問發生何事，他們看到伊脖子上都是傷，叫伊脫光衣服
    進行驗傷，但伊沒有主動說要驗傷，當時僅說肚子痛。伊靠
    近尿道那邊會痛，那位小姐幫我處理跟簽名、拍照、檢查下
    體、驗傷等語（見原審卷第265至269頁）。
  ㈢由上可知，證人甲女就案發之主要經過，證稱其108年3月18
    日原係要與被告談論離婚事宜，然被告未經其同意即對之為
    性交行為，其因用餐後下腹部疼痛，至慈濟醫院就醫時，才
    將此事告知慈濟醫院之醫護人員。則觀諸甲女於偵查中及原
    審審理時所為證述之內容，就其受害之主要經過，前後所述
    大致相符，無明顯歧異，其情節倘非告訴人親身經歷，要難
    為此詳細且前後甚為一致之證述。又告訴人並非主動前往警
    局報案，係其因身體不適，前往慈濟醫院就醫時，經醫護人
    員詢問而將遭受性侵一事說出，益徵告訴人應無編造情節以
    誣陷被告之必要或可能。反之，被告則於警詢、偵查中及原
    審審理時尚否認有與甲女發生性行為，迨至本院前審時始坦
    承有與甲女發生性行為等語（見前審卷第86頁），先後有所
    不一，難以憑信。
  ㈣再者，甲女於偵查及原審審理時，均已明確證稱被告當天對
    其為性交行為乃違反其意願，其於審理時亦證稱：「被告壓
    我跟脫我衣服，剛好那天生理期，他比較壯，壓住我的頭叫
    我口交，用他生殖器拍我臉，我沒有口交，他就直接做了。
    」、「（你有無同意與被告發生性行為？）你覺得別人要性
    行為會用暴力嗎，用暴力我怎麼會接受，我早上是去跟他講
    事情的，哪有人把自己弄得全身都是傷。」、「這不是我願
    意的事，．．．」、「（你當下是否對被告感到害怕？）很
    怕，因為他隨便一敲我可能就沒有了。」甚且於原審證述時
    復因思及案發過程，以至於情緒激動、哭泣，經審判長諭知
    暫休庭平緩情緒後，始能繼續進行交互詰問程序（見原審卷
    第267至276頁）；再徵諸告訴人當天恰逢月經期間，有慈濟
    醫院108年3月18日受理疑似性侵害事件驗傷診斷書之紀錄可
    佐（見原審不公開卷第33頁）；及甲女當天至被告住處係與
    被告談論離婚事宜，業據甲女陳明在卷（見原審卷第266頁
    ），被告亦供稱：甲女當天是來講離婚的事，甲女從3月初
    離開後就沒有回來等語（見偵卷第28至29頁）。而甲女當日
    在慈濟醫院驗傷時，經紀錄如下：被害人最近一次月經108
    年3月16日；檢查結果欄顯示甲女有頸部4處抓傷（2X4公分
    、3X4公分、2X3公分、2X2公分）、左胸部抓傷（3X2公分）
    、右胸抓傷（1X4公分）、左肩胛抓傷（1X 3公分）、右後
    腰抓傷（1X8公分）、左前臂抓傷（1X4公分）、陰部11點鐘
    方向新淺層表皮撕裂傷（0.1X1公分）等傷勢，有慈濟醫院
    108年3月18日受理疑似性侵害事件驗傷診斷書1份在卷可稽
    （見原審不公開卷第33至35頁）；原審並就本案甲女之傷勢
    是否有拍照記錄及能否判斷為新傷或舊傷等情，函詢慈濟醫
    院，據覆略以：病患至該院就診時，有就其身體傷勢拍照記
    錄；病患頭頸、胸腹、背臀及四肢部位抓傷皆為新傷等情，
    有慈濟醫院108年12月18日病情說明書及驗傷照片10張在卷
    可查（見原審不公開卷第73至79頁），亦堪認甲女前揭證述
    ，應非憑空捏虛。再者，觀諸甲女前揭受傷部位分布在頸部
    、左右胸部、左肩胛、右後腰、左前臂等多處，而被告於本
    院審理時自承之前與甲女發生性行為，甲女並不會受傷等語
    （見本院卷第141頁）。又被告亦自承甲女自3月初即已離家
    ，當日甲女係前往被告住處欲與被告及被告父母商談離婚事
    宜，甲女並有情緒不穩之情事，對被告態度也很差等語（見
    偵卷第28至29頁、本院卷第140頁）。足見108年3月18日當
    日被告及甲女之婚姻關係雖尚存續中，然依甲女所陳，其等
    彼時已幾無夫妻情誼，而係分居及洽談離婚之階段，依其等
    當時之關係及甲女適逢月經來潮之情形，甲女是否會同意與
    被告為性交行為，確非無疑。被告未經甲女同意，逕壓制告
    訴人而違反其意願，強行以生殖器插入甲女之陰道內，對之
    性交行為，自已妨害告訴人之性自主決定之意思自由，而屬
    違反告訴人意願之方法無訛。又甲女雖嗣後驗傷時，經發覺
    全身有多處抓傷，然甲女於審理時證稱被告沒有打伊，性侵
    過程用蠻力，又親又咬等語（見原審卷第275、278頁），則
    告訴人所受傷勢尚無從遽認係被告對告訴人施以強暴及不法
    腕力所壓制造成，附此敘明。
  ㈤被告雖稱被告鄰居即早餐店老闆娘解淑珍有看到本案情形，
    且說甲女並沒有說要報警等語（見原審卷第281頁），惟證
    人解淑珍於本院前審時則證稱：伊在被告住處附近經早餐店
    ，伊跟被告比較熟，是隔壁鄰居，跟甲女比較不熟，伊並無
    印象於108年3月18日有看到被告與甲女，甲女也未曾與被告
    吵架向伊求救過等語。是證人解淑珍之證述，自難為被告有
    利之認定。是本院綜合上情，認甲女之證述應屬可信而足採
    。    
  ㈥辯護人雖為被告以前詞為辯，然：
    ⒈甲女於原審審理時證稱：「（性侵害兩小時期間被告有無
      休息？）你要問被告，我只知道做完一次他去喝水，我要
      穿衣服他進來又脫掉。」、「（過程兩小時是否為你自己
      的感覺？）我覺得很久，我知道被告對我做兩次。」等語
      （見原審卷第276、282頁）。是甲女證稱被告對其為性侵
      害次數有2次，被告對其第一次性侵害後有出去喝水。而
      性侵害被害人於事發過程感受可能痛苦不堪，其對於案發
      過程究竟持續多久，受個人記憶能力及當下感受因素影響
      ，亦可能囿於精神、肉體之疲憊狀態而無法精準判斷，況
      性侵害時間久暫本因個案而異，甲女復自陳其「覺得很久
      」，顯見此部分之證詞僅係其個人感受判斷，要不能因甲
      女稱被告對其性侵害時間「快兩小時」，即謂甲女所述當
      然不可採信。
    ⒉性侵害被害人遭侵害後，其對外表現之方式本因人而異，
      無論學歷高低、資力、社會經歷多寡，均不一而足，更無
      所謂一般社會想像之「典型被害人」形象，自不能以被害
      人未大聲呼救、事後未驚慌報警，即逕認並無性侵害之事
      實，否則可能助長性別刻板印象、助長強暴迷思（rape
      myth），實則性侵害案件中絕大多數為「熟識者性侵」（
      acquaintance rape）類型，被害人面對熟識者之侵害，
      感到一時不知所措，甚至隱忍，生活態度表面上一如往常
      而無異樣，在實證研究中亦不乏其例。本案告訴人甲女於
      事發後，未於第一時間表現出一般所謂「理想被害人」所
      應有的行為反應，例如大聲呼救或報警處理等情，難認與
      經驗法則相違，反而與「熟識者性侵」之犯罪類型中一般
      被害人第一時間反應相同，即為顧慮自己與他人名譽與利
      害關係、親情倫理、不確定自己未來會發生何事等諸多情
      緒下，不知應如何處理較為周全，理智會陷於茫然甚至驚
      恐，因而無從為激烈抗拒或反應。此等反應與「陌生者性
      侵」犯罪類型之一般被害人於事後選擇立即求援，尋求安
      全感及肯定慰藉的心態截然不同。被告與甲女本為夫妻關
      係，本案發生地點係在被告新家住處，被告老家亦在附近
      ，甲女與被告用餐之餐廳亦非公權力或庇護機構，是甲女
      並未馬上求救，而係利用進入醫療院所治療不適之際，始
      托出遭性侵之事，並不違常情，尚難以甲女案發後未立即
      對外求援之反應，即謂被告未違反甲女意願而為性交行為
      。
    ⒊又甲女於原審時係證稱：「（到被告家之過程為何？）他
      們先在老家，被告爸爸在雞寮砍草，我過去時被告與被告
      姑姑坐在門口喝保力達，我過去談時姑姑說好好談，進去
      找被告媽媽但他在房間內沒有出來，被告問我要不要喝，
      我喝了兩杯，講完後我跟被告就到新家，被告在新家大門
      口惹我、摔我包包，我們在拉扯，因一直靠近大馬路，我
      說不要這樣，後來他用拖、抱、拉把我帶到房間。」、「
      （3月18日6點多你是否先到老家？）沒有。」、「（你6
      點多到的時候先去新家？）對，我下車走過去他家」、「
      （當時新家除被告在家外，還有何人在家？）我當時沒看
      到人，但我知道他姪子要去上課，他們都住在樓上。」、
      「（你到００號（按即新家）沒看到被告，在何處找到被
      告？」老家，被告跟姑姑在那邊，爸爸在後面雞寮砍草。
      」、「（你過去００號（按即老家）後有無跟他們聊天？
      ）姑姑說要準備回家了你們好好講。」、「（你們在００
      號（按即老家）聊了多久？）沒有聊很久，我有進去跟被
      告媽媽說阿姨出來了，我們要講事情。」等語，就當日係
      先至新家未見被告及其他人，至老家看見被告及姑姑、被
      告父親等情形證述明確，並無不一情事，辯護人為被告辯
      稱此部分證人甲女之指證有疵，尚有誤會。又甲女確有診
      斷證明書所載所之傷勢，亦有照片在卷可稽，可見甲女確
      有多處皮下出血之情形，與甲女證稱被告又親又咬之原因
      ，並不當然違背，辯護人為被告辯稱診斷證明並無咬痕傷
      口之記載，即謂甲女之證述不可信，並不可採。
三、綜上，本案被告確有違反甲女之意願，而對甲女為強制性交
    之犯行，堪以認定，自應依法論科。
貳，論罪科刑：
一、按刑法第221條之妨害性自主罪，係自傳統以男性作為社會
    主體、帶有濃厚倫理維護色彩規範之妨害風化罪，修正而來
    ，雖然仍歸類於侵害社會法益罪章之內，但其法文中，已將
    犯罪之客體，從「婦女」擴大範圍為「男女」，以示現代社
    會生活中，男人亦可能淪為性侵害犯罪之被害人，基於兩性
    平等思維，自當同受保護；又將其犯罪行為態樣，增加「恐
    嚇」一種，於「強暴、脅迫、催眠術」之羅列範圍，以強調
    所欲保護之法益為性意思之自主權；復因原「致使不能抗拒
    」之要件，過於嚴苛，導致學說上有「被害人必須冒著生命
    危險，奮勇強力抵抗侵害之一方，加害人始會構成犯罪」之
    爭辯，乃更將此要件刪除，並將原來之「他法」，修改成「
    其他違反其意願之方法」，表明任何違反被害人自由意志之
    性交行為，皆成立本罪，以符合性自主法益受保護之精神，
    可見其實已偏向個人法益之保障。其中，「其他違反其意願
    之方法」，乃屬於上揭強暴等方式以外之獨立行為態樣，不
    同於傳統立法例上，常見先以例示，後加「其他」，涵括相
    類概念之情形。從而，性交者縱然係婚配夫妻，甚或從事性
    交易工作人員，其性意思自主決定權，皆可受到尊重與保障
    ，申言之，雖為同居人、親密情人、男女朋友，倘一方無性
    交之意願，另方予以違反，使其性自主意思顯然遭受壓抑，
    無助難抵或無從逃免，甚或無知受騙、不敢抗拒，及缺乏同
    意能力、不知反對而進行，皆仍成立此犯罪（最高法院104
    年度台上字第1066號判決參照）。次按家庭暴力防治法所稱
    之「家庭暴力」，係指家庭成員間實施身體或精神上不法侵
    害之行為；又所稱「家庭暴力罪」者，則指家庭成員間故意
    實施家庭暴力行為而成立其他法律所規定之犯罪，家庭暴力
    防治法第2條第1款、第2款分別定有明文。查本件被告與告
    訴人甲女於案發時為配偶關係，其二人為家庭暴力防治法第
    3條第1款所定之家庭成員關係。被告以生殖器插入告訴人陰
    道內之強制性交行為亦屬於對家庭成員間實施身體上、精神
    上不法侵害之行為，亦該當家庭暴力防治法所稱之家庭暴力
    罪，惟因家庭暴力防治法對於家庭暴力罪並無科處刑罰之規
    定，自應依刑法妨害性自主罪章等規定論罪。是核被告所為
    ，係犯刑法第221條第1項之強制性交罪。被告於密接時間內
    ，本於同一強制性交之犯意，接續對告訴人為性交行為2次
    ，顯係基於單一犯意接續所為，侵害單一法益，應包含於一
    行為予以評價，為接續犯，而論以一罪。至告訴人身上之傷
    勢，告訴人證稱並無另遭被告毆打，而係性侵過程所致，應
    為該強制性交行為所包括，不另論以傷害罪。
二、被告前因不能安全駕駛案件，經臺灣新北地方法院以103年
    度原交簡字第31號刑事判決判處有期徒刑2月確定，並於10
    5年3月18日執行完畢出監，有臺灣高等法院被告前案紀錄表
    在卷可稽。其於執行完畢後5年以內故意再犯本件有期徒刑
    以上之罪，為累犯，參酌司法院大法官會議釋字第775號解
    釋意旨，本院認被告於上開徒刑部分經執行完畢後，又故意
    再犯本案性侵案件，足認被告對於刑罰反應力薄弱，如加重
    其法定刑，尚不至於使行為人所受之刑罰超過其所應負擔罪
    責，因認被告所犯本罪有加重其刑之正當理由，爰依刑法第
    47條第1項規定加重其刑。
三、原判決未認定被告為累犯，尚有未恰，被告上訴否認犯行，
    固無足取，惟原判決既有上揭可議之處，自應由本院予以撤
    銷改判。又刑事訴訟法第370條第1項固規定：「由被告上訴
    或為被告之利益而上訴者，第二審法院不得諭知較重於原審
    判決之刑。但因原審判決適用法條不當而撤銷之者，不在此
    限。」，學理上以上訴不利益變更禁止原則稱之，其實前段
    規定為原則，但書規定為例外；一旦有但書情形，即可改判
    較重之刑，以確實實現實體的正義（最高法院101年度台上
    字第3848號判決意旨參照）。本案雖係被告提起上訴，然原
    判決未論以累犯，自屬適用法條不當，依刑事訴訟法第370
    條第1項但書規定，本件尚無不利益變更禁止原則之適用，
    本院得量處較原判決為重之刑，併此敘明。
四、爰以行為人之責任為基礎，審酌被告與甲女於案發時夫妻關
    係尚存，被告亦應知任何性行為都應建立在相互尊重，彼此
    同意之基礎上，竟違反甲女之意願，對其為本案強制性交行
    為，造成甲女身心受創，所受損害非輕，否認犯行之犯罪後
    態度，及其自陳高中畢業之學歷、業鐵工或務農、月收入約
    新臺幣2萬元、須扶養父母之家庭經濟狀況等一切情狀，量
    處如主文所示之刑。至被告及辯護人再次聲請傳喚證人解淑
    珍及甲女，惟上揭證人已於原審及前審，均經傳喚到庭為證
    ，已無再傳喚必要，併此敘明。
據上論斷，應依刑事訴訟法第369條1項前段、第364條、第299條
第1項前段，判決如主文。
本案經檢察官羅美秀提起公訴，檢察官黃東焄到庭執行職務。
中    華    民    國   111    年    1     月    25    日
                  刑事庭審判長法  官  張宏節
                              法  官  林碧玲
                              法  官  林恒祺
以上正本證明與原本無異。
如不服本判決，應於收受送達後20日內向本院提出上訴書狀，其
未敘述上訴之理由者，並得於提起上訴狀後20日內向本院補提理
由書（均須按他造當事人之人數附繕本）「切勿逕送上級法院」
。告訴人或被害人如對於本判決不服者，應具備理由請求檢察官
上訴，其上訴期間之計算係以檢察官收受判決正本之日期為準。
因疫情而遲誤不變期間，得向法院聲請回復原狀。 
中    華    民    國    111  年    1     月    25     日
                             書記官  蔣若芸
附錄本案論罪科刑法條：
中華民國刑法第221條第1項
對於男女以強暴、脅迫、恐嚇、催眠術或其他違反其意願之方法
而為性交者，處3年以上10年以下有期徒刑。